【裁判字號】    95,交抗,74
【裁判日期】    950612
【裁判案由】    聲明異議
【裁判全文】
臺灣高等法院高雄分院刑事裁定          95年度交抗字第74號
抗告人即
受處分人    甲○○
上列抗告人因違反道路交通管理處罰條例聲明異議案件，不服臺
灣高雄地方法院中華民國95年4 月28日裁定（95年度交聲字第16
0 號），提起抗告，本院裁定如下：
    主  文
抗告駁回。
    理  由
一、本件抗告意旨略以：原裁定採信警員即證人戴鵬洲、林建新
    2 人之證言，惟渠2 人並無任何證據足證抗告人有超速之事
    實，僅憑口述指證，實難令人置信，且抗告人亦在通知單上
    註明並未違規，該2 名警察在無明確證據下指證抗告人超速
    ，抗告人不能認同云云。
二、經查：抗告人於民國94年12月19日晚間7 時28分，駕駛ZL—
    9989號汽車行駛於南二高南下340 公里處，該路段限速100-
    110 公里之間，抗告人車速123 公里，超速13公里，經警使
    用雷射槍測速器之方式舉發之事實，業據證人即舉發警員戴
    鵬洲於原審證稱：本件由我舉發，林建新負責開單，現場有
    3 線車道，異議人駕駛系爭車輛，其前方及內車道各有1 部
    車輛，我們測到他車速123 公里，當時速限是110 公里，而
    我們的雷射槍是一對一，瞄準時也可以看到廠牌，我們使用
    的檢測器都在維保期限內等語，證人即另一舉發警員林建新
    於原審證述：我們的雷射槍可在遠處測到車速，異議人的車
    子在我們警車後方339 公尺被測到超速，雷射槍有瞄準器，
    我們在測時，雷射槍會對準車子，我們的視線一直沒有離開
    那部車子，當時車況正常，舉發判斷沒有困難等語綦詳（見
    原審95年4 月6 日訊問筆錄），並製有內政部警政署國道公
    路警察局舉發違反道路交通管理事件通知單1 份在卷足稽，
    而抗告人亦承認於上開路段被警攔查之事實；且證人戴鵬洲
    、林建新均於82年7 月從事國道舉發違規工作至今（見卷附
    訊問筆錄），執勤經驗熟稔，而依卷內資料並無任何事證足
    以證明其證詞係屬虛偽，亦無證據證明有捏造事實、違法取
    締之情事，則其等本於維護交通秩序、安全職責所為之舉發
    證據，自可採信。再者，執勤員警配發之雷射測速槍，係國
    外進口之最先進測速科技器材，符合國際檢驗規定，並經本
    國法院認證，可確信其準確度，執勤人員以雷射測速槍上方
    視窗內紅外線瞄準被測車輛，經鎖定後，槍內螢幕即顯示其
    速度與施測者之距離，不受他車影響，配合目視察看車道中
    車輛動態，確認該鎖定車輛超速無誤後始予攔查等情，亦有
    內政部警政署國道公路警察局第八警察隊95年1 月12日函文
    可考。且警員於執行舉發違反道路交通管理事件之超速事件
    時，依其作業方式所使用之雷達測速器雖未配有照相功能，
    但均經經濟部標準檢驗局檢驗合格，而本件檢驗合格文件譯
    本並經我國法院公證在案，復於94年3 月31日經測試，功能
    均正常，有該證明書、維保紀錄函文附卷可稽，其精確性無
    庸置疑。是本件警員戴鵬洲、林建新2 人舉發抗告人上開超
    速之事實，自無誤認之可能。又「汽車行駛高速公路，應依
    速限標誌指示」、「汽車行駛於高速公路或設站管制之道路
    ，而不遵管制之規定者，處汽車駕駛人新台幣3,000 元以上
    6,000 元以下罰鍰」，高速公路交通管制規則第5 條前段、
    道路交通管理處罰條例第33條第1 項分別定有規定。原法院
    因而認原處分機關即高雄市○○○○道路交通管理處罰條例
    第33條第1 項、第63條第1 項第1 款及同條例第25條第1 項
    （駕駛車輛未隨身攜帶駕駛執照部分，異議人未提出異議）
    之規定，併裁處異議人3,300 元並計違規點數計1 點，並無
    不當，而駁回本件異議，經核並無不合。抗告意旨猶執陳詞
    ，指摘本件舉發警員戴鵬洲、林建新2 人未提出其他證據足
    證出抗告人有上述超速之事實云云，自無足採。本件抗告，
    為無理由，應予駁回。
三、據上論結，應依刑事訴訟法第412 條、道路交通案件處理辦
    法第26條，裁定如主文。
中    華    民    國    95    年    6     月    12    日
                  刑事第六庭  審判長法  官  王憲義
                                    法  官  張盛喜
                                    法  官  李璧君
以上正本證明與原本無異。
不得再抗告。
中    華    民    國    95    年    6     月    12    日
                                    書記官  林淑敏


司法院資訊處製作；財團法人民間司法改革基金會備份。
